台灣台中地方法院刑事判決　　　　　　　　　　　　九十一年度易字第一五六七號
　　公　訴　人　台灣台中地方法院檢察署檢察官
　　被　　　告　乙○○
右列被告因傷害等案件，經檢察官提起公訴 (九十一年度偵字第五○○六號)，本院
判決如左：
    主      文
乙○○損壞他人之行動電話壹具，足以生損害於他人，處拘役貳拾日，如易科罰金以
參佰元折算壹日。又傷害人之身體，處有拘役參拾日，如易科罰金以參佰元折算壹日
。應執行拘役肆拾日，如易科罰金以參佰元折算壹日。
    事      實
一、乙○○於民國九十一年三月十一日凌晨四時許，駕駛車牌號碼Ｅ九─六四一八號
    自小客車，沿台中市○○路，由西往東方向行駛。行經向上路與大英街口時，其
    自小客車之右側，遭酒後駕車之林永豐所駕駛之車牌號碼Ｘ六─四九四七號自小
    客車撞擊，致受有右前葉子板、右前、後車門、右後葉子板之損害（林永豐所涉
    公共危險部分，業經台灣台中地方法院檢察署檢察官偵查後，向本院聲請簡易判
    決處刑）。林永豐肇事後，下車到路邊撥打行動電話，乙○○恐林永豐逃離現場
    ，竟基於毀損及傷害之故意，先搶走林永豐之行動電話並摔在地上，損壞該行動
    電話致令不堪使用。之後即以拳頭毆打林永豐胸部，再以手勒住林永豐之脖子，
    將林永豐壓在地上，使其頭部磨擦地面，致林永豐受有右側胸部挫傷、下唇血腫
    、頸部瘀傷及左膝擦傷等傷害。
二、案經林永豐訴由台中市警察局第四分局報告台灣台中地方法院檢察署檢察官偵查
    起訴。
    理      由
一、訊據被告乙○○矢口否認有何右揭毀損及傷害犯行，辯稱：「於九十一年三月十
    一日凌晨四時許，駕駛車號Ｅ九─六四一八號自小客車，沿台中市○○路，由文
    心路往大墩路方向行駛，行經向上路與大英街口時，其自小客車之右側，遭酒後
    駕車之林永豐所駕駛之車牌號碼Ｘ六─四九四七自小客車撞擊，我當時沒有喝酒
    ，對方有喝酒，他撞到我時，我當時有帶女友，我下來打電話報警，我女友說林
    已逃離現場。當時附近的大廈管理員有看到林已離開，我沒有出手打他，我是用
    雙手攔住他，後來我再抱住他，二人都有跌倒，他在底下，我在上面，我沒有勒
    住他的脖子，林的頭部有無擦撞我不知道。後來我們有到中山醫院驗傷，醫生說
    林下唇有破皮血腫」等語。惟查右揭犯罪事實，業據告訴人林永豐於警、偵訊時
    指訊綦詳，於本院審理時，亦堅決指述稱：「被告有打我，他把我行動電話搶去
    後，當時我要報警，不讓我打電話，行動電話確實是被告搶去後用力摔的，造成
    損壞，已不能使用」等語。事後被告乙○○改稱：「確實是我抱住他摔倒，他才
    擦撞傷。事後到警局他有拿手機出來向警員說手機被摔壞，我是至警局才看到摔
    壞的手機」等語。並有中山醫學大學附設醫院診斷證明書乙紙、告訴人受傷之照
    片二幀現場車輛照片四張在卷可憑，復有告訴人於偵查時庭提遭毀損之行動電話
    乙支扣於另案可資佐證。雖被告辯稱製作警訊筆錄時，告訴人身上並未有受傷，
    而且伊僅以手抱住告訴人不讓告訴人離開云云，惟證人即當時為被告及告訴人製
    作筆錄之警員丙○○於偵訊時證稱：我事發當天陪告訴人去急診室，我在外面等
    ，由醫生為告訴人驗傷，之後我再把他帶回派出所製作筆錄，製作筆錄時告訴人
    嘴唇有出血，其他頸部及膝蓋部分則沒有去注意等語。再參以卷附告訴人於急診
    室所拍照片，其確實受有嘴角流血、左膝擦傷之傷害。苟若被告僅以手抱住告訴
    人不讓告訴人離開，告訴人應不致於受有上開傷害。證人即警員丙○○於本院審
    理時到庭結證稱：「是我製作的筆錄。當天到現場時兩造還在現場有爭吵，雙方
    要求到醫院驗傷，我陪同到中山醫院大慶院區驗傷，急診室處理好後，即帶回派
    出所製作筆錄，在現場時我有看到甲○○的嘴角有流血，很明顯才看得清楚，其
    他的沒有注意，驗傷時確實於醫院驗傷，經過醫生診斷二人都有受傷。手機是我
    於派出所我才看到手機損壞。現場我沒有注意到手機」等語。證人有看到林永豐
    的嘴角有流血，看得清楚，且被害人之行動電話，遭被告損壞後，於派出所時，
    警員丙○○亦有查看清楚，均經證人供證屬實在卷，是被告所辯，顯不足採，其
    犯行堪以認定。
二、核被告所為，係犯刑法第三百五十四條毀損罪及同法第二百七十七條第一項傷害
    罪。所犯二罪，犯意各別，行為互殊，犯罪構成要件不同，應分論併罰。爰審酌
    被告犯罪之動機、手段、所生危害及犯後態度等一切情狀，分就所犯各罪量處如
    主文所示之刑，並諭知易科罰金之折算標準，且定其應執行之刑，以資懲儆。
據上論斷，應依刑事訴訟法第二百九十九條第一項前段，刑法第二百七十七條第一項
、第三百五十四條第四十一條第一項前段、第五十一條第六款，罰金罰鍰提高標準
條例第一條前段、第二項，判決如主文。
中    華    民    國      九十一      年      七      月      十五      日
                            台灣台中地方法院刑事第三庭
                                  法  官  黃  松  竹
右正本證明與原本無異。
如不服本判決，應於判決送達後十日內向本院提出上訴狀，上訴於臺灣高等法院臺中
分院( 須附繕本 )。
                                  書記官
中    華    民    國      九十一      年      七      月      十五      日
附錄︰
刑法第三百五十四條：毀棄、損害前二條以外之他人之物，或致令不堪用，足以生損
害於公眾或他人者，處二年以下有期徒刑、拘役或五百元以下罰金。
刑法第二百七十七條第一項：傷害人之身體或健康者，處三年以下有期徒刑、拘役或
一千元以下罰金。
